hu: Motor zsírtalanító öblítési követelménye: Bármelyik / használattól függ; Öblítést igényel; Letörölhető (nincs öblítés); Egyéb
hr-HR: Potreba za ispiranjem odmašćivača motora: Oboje / ovisi o upotrebi; Potrebno ispiranje; Brisanje (bez ispiranja); Ostalo
da: Krav til skylning af motoraffedtning: Begge dele / afhænger af brug; Skylning påkrævet; Aftørring (ingen skylning); Andet
sv: Sköljningskrav för motoravfettning: Valfritt/beror på användning; Kräver avsköljning; Torkas av (ingen sköljning); Annat
pt-BR: Requisito de enxágue para desengraxante de motor: Ambos / depende do uso; Requer enxágue; Limpeza com pano (sem enxágue); Outro
lt-LT: Variklio riebalų šalinimo priemonės nuplovimo reikalavimas: Pasirenkamai / priklauso nuo naudojimo; Reikia nuplauti; Nuvalomas (nereikia plauti); Kita
el: Απαιτείται έκπλυση με απολιπαντικό κινητήρα: Είτε / εξαρτάται από τη χρήση; Απαιτείται ξέβγαλμα; Σκούπισμα (χωρίς ξέβγαλμα); Άλλο
tr: Motor yağ çözücü durulama gereksinimi: İkisi de / kullanıma bağlı; Durulama gerektirir; Silerek temizleme (durulama gerektirmez); Diğer
sl-SI: Zahteva glede izpiranja razmaščevalca motorja: Katerokoli / odvisno od uporabe; Potrebno je izpiranje; Brisanje (brez izpiranja); Drugo
fr: Rinçage requis du dégraissant moteur: L’un ou l’autre/selon l’utilisation; Rinçage requis; Essuyage (sans rinçage); Autre
nb: Krav om skylling av motoravfettingsmiddel: Begge / avhenger av bruk; Må skylles; Tørkes av (ingen skylling); Annet
sk-SK: Požiadavky na spláchnutie odmasťovača motora: Môže aj nemusí / závisí od použitia; Vyžaduje sa opláchnutie; Zotrieť (bez oplachovania); Iné
cs: Požadavek na oplach po aplikaci odmašťovače motoru: Lze obojí / závisí na použití; Vyžaduje oplach; Stačí setřít (bez oplachu); Jiné
vi: Yêu cầu rửa lại chất tẩy dầu mỡ động cơ: Tùy loại / tùy thuộc vào mục đích sử dụng; Cần rửa lại bằng nước; Lau sạch (không cần rửa lại); Khác
es: Requisito de enjuague del desengrasante para motor: Cualquiera/depende del uso; Requiere enjuague; Limpiar (sin enjuagar); Otro
en: Engine degreaser rinse requirement: Either / depends on use; Rinse required; Wipe-off (no rinse); Other
zh-TW: 引擎除油劑沖洗要求: 皆可/視用途而定; 需要沖洗; 擦拭 (免沖洗); 其他
ja: エンジン脱脂剤のすすぎ要件: どちらでも可 / 用途による; すすぎ必要; 拭き取り (すすぎ不要); その他
zh-CN: 发动机除油剂冲洗要求: 两者皆可/取决于用途; 需要冲洗; 擦拭（免冲洗）; 其他
ro-RO: Necesarul de clătire cu degresant pentru motor: Oricare / depinde de utilizare; Necesită clătire; Ștergere (fără clătire); Altele
it: Requisiti di risciacquo dello sgrassatore per motori: Entrambi / dipende dall’uso; Risciacquo richiesto; Da rimuovere con panno (senza risciacquo); Altro
de: Spülanforderung für Motorentfetter: Beides / je nach Verwendung; Abspülen erforderlich; Abwischen (kein Abspülen); Sonstige
pl: Wymagania dotyczące płukania odtłuszczaczem silnika: Obydwa / w zależności od użycia; Wymaga spłukiwania; Bez spłukiwania (do starcia); Inne
bg-BG: Изискване за изплакване след използване на обезмаслител за двигатели.: И двете/зависи от употребата; Изисква се изплакване; Забърсване (без изплакване); Друго
pt-PT: Requisito de enxaguamento com desengordurante de motor: Qualquer um / depende do uso; Requer enxaguamento; Limpar (sem enxaguar); Outro
ko: 엔진 기름때 제거제 헹굼 요구 사항: 어느 것이든/용도에 따라 다름; 헹굼 필요; 닦아내기(헹굼 불필요); 기타
nl: Motorontvetter spoelvereiste: Beide / afhankelijk van gebruik; Afspoelen vereist; Afvegen (niet afspoelen); Overig
th: ข้อกำหนดในการล้างด้วยน้ำยาขจัดคราบไขมันเครื่องยนต์: อย่างใดอย่างหนึ่ง/ขึ้นอยู่กับการใช้งาน; ต้องล้างออก; เช็ดออก (ไม่ต้องล้าง); อื่นๆ
ru: Необходимость смывания очистителя двигателя: Любой / зависит от применения; Требует смывания; Для стирания (без смывания); Другое
fi: Moottorinpesuaineen huuhteluvaatimus: Jompikumpi / riippuu käytöstä; Vaatii huuhtelun; Pyyhittävä (ei huuhtelua); Muu